臺灣高等法院民事裁定
111年度家抗字第35號
抗  告  人  楊子儀

            楊子煌

上列抗告人因與相對人楊子杰、楊菊穎、楊婷芳間給付喪葬費事
件，對於中華民國111年3月16日臺灣臺北地方法院109年度家訴
字第18號所為裁定提起抗告，本院裁定如下： 
    主  文
抗告駁回。
抗告費用由抗告人負擔。
    理  由
一、按當事人向第二審或第三審法院上訴，應依訴訟標的價額繳
    納裁判費，民事訴訟法第77條之16第1項定有明文，此為必
    須具備之程式。又「上訴不合程式或有其他不合法之情形而
    可以補正者，原第一審法院應定期間命其補正，如不於期間
    內補正，應以裁定駁回之。」，此觀民事訴訟法第442條第2
    項規定自明。上開規定並依家事事件法第51條規定準用於家
    事訴訟事件。次按「送達於應受送達人之住居所、事務所或
    營業所行之。但在他處會晤應受送達人時，得於會晤處所行
    之。」、「送達於住居所、事務所或營業所不獲會晤應受送
    達人者，得將文書付與有辨別事理能力之同居人或受僱人。
    」、「送達不能依前二條規定為之者，得將文書寄存送達地
    之自治或警察機關，並作送達通知書兩份，一份黏貼於應受
    送達人住居所、事務所、營業所或其就業處所門首，另一份
    置於該送達處所信箱或其他適當位置，以為送達。」，民事
    訴訟法第136條第1項、第137條第1項、第138條第1項分別定
    有明文，是法院文書送達於住居所、事務所或營業所，而不
    獲會晤應受送達人時，亦無有辨別事理能力之同居人或受僱
    人可付與時，得將文書寄存送達地之自治或警察機關，並作
    送達通知書，黏貼於應受送達人住居所、事務所或營業所門
    首，以為送達。至於應受送達人究於何時前往領取應受送達
    之文書，或並未前往領取，該文書嗣經退還原送達法院，於
    送達之效力均無影響（最高法院89年度台聲字第13號民事裁
    判參照）。再按當事人指定送達處所向受訴法院陳明者，法
    院應向該處所為送達，於向該處所送達完畢時，發生送達之
    效力（最高法院108年度台抗字第58號、108年度台聲字第14
    52號裁定意旨參照）。
二、查本件抗告人對原法院109年度家訴字第18號判決提起上訴
    ，未繳納第二審裁判費，經原法院於民國111年2月16日裁定
    命其於該裁定送達後7日內補繳裁判費新臺幣（下同）3萬4,
    318元，逾期未補正，即駁回其上訴等（下稱補費裁定），
    有抗告人之「民事上訴狀」、補費裁定在卷可考（見原法院
    卷二第167至169、179頁），補費裁定就抗告人楊子儀部分
    於111年2月23日寄存於其陳報之住所地臺北市○○區○○○路0段
    000巷00號3樓所在警察機關即臺北市政府警察局中山分局中
    山二派出所、楊子煌部分於同日寄存於其陳報之住所地臺北
    市○○區○○路0段000巷00弄0號5樓之警察機關即臺北市警察局
    內湖分局西湖派出所，有送達證書在卷足稽（見原法院卷二
    第181、183頁），依民事訴訟法第138條第2項規定，補費裁
    定自寄存日之翌日起經10日亦即於111年3月5日生送達之效
    力，則算至111年3月12日屆滿7日，但因111年3月12日為星
    期六即休息日，依民法第122條規定，以次日即111年3月14
    日為補正期間之末日，惟抗告人逾期迄未繳納裁判費，有原
    法院民事科查詢簡答表及案件繳費狀況查詢表可稽（見原法
    院卷二第185至189頁），因此，原法院於111年4月1日以原
    裁定駁回抗告人之上訴，於法無違誤。
三、抗告意旨雖以：抗告人並未收到補費裁定，亦未收到郵政單
    位或派出所之任何通知書，送達顯不合法云云，惟查，補費
    裁定送達之處所為抗告人所指定之送達處所，此有抗告人之
    「民事上訴狀」、送達證書可考（見原法院卷二第167至169
    、101至183頁），揆諸前揭最高法院裁判意旨，原法院向該
    處所送達完畢時，發生送達之效力。又證人陳怡君於本院具
    結證稱：伊任職於中華郵政股份有限公司（下稱中華郵政公
    司）臺北市中山投遞股，原法院卷二第181頁送達證書所示
    之111年2月間送達抗告人楊子儀臺北市○○區○○○路0段000巷0
    0號3樓的法院文書，是伊負責投遞，伊當天去按門鈴，沒有
    人回應，就回去局裡開通知單，隔日早上確實有去貼及送通
    知單，通知單一式2份，1份是投遞到信箱，1份是貼在門口
    信箱上面等語（見本院卷第53至55、57至58頁）；證人郭明
    宗於本院具結證稱：伊任職於中華郵政公司內湖郵局投遞股
    ，原法院卷二第183頁之送達證書是由伊負責遞送，伊是111
    年2月21、22日投遞郵件的負責人，伊投遞到內湖路1段629
    巷12弄1號5樓的時間大概都是9點40分到10點20分中間，伊
    到時都會按照規定先按門鈴，伊這2天按門鈴都沒有人回應
    ，就回郵局去製作招領單，隔天是伊同事去貼的等語（見本
    院卷第55至56頁）；及證人王商安於本院具結證稱：伊任職
    於中華郵政公司內湖郵局投遞股，原法院卷二第183頁送達
    證書是由伊去貼通知單，伊於111年2月23日上午9點半到10
    點半中間，送達通知書1式2份，1張投遞於信箱，1張貼於信
    箱口附近，伊確定有貼等語明確（見本院卷第56至57頁），
    足認補費裁定依抗告人陳報之地址送達，但不獲會晤抗告人
    或其有辨別事理能力之同居人或受僱人，中華郵政公司人員
    將補費裁定寄存送達地之自治或警察機關，並作送達通知書
    1式2份，1份黏貼於抗告人指定送達處所之門口信箱口附近
    ，1份投入信箱內，以為送達，揆諸首揭規定，發生合法送
    達之效力，至於抗告人雖均未到派出所領取補費裁定，有本
    院公務電話紀錄表在卷足稽（見本院卷第21頁），然參照首
    揭最高法院意旨，並不影響送達之效力。因此，抗告人主張
    補費裁定未合法送達云云，即非可取。從而，抗告意旨執前
    詞指摘原裁定不當，聲明廢棄，為無理由，其抗告應予駁回
    。
四、據上論結，本件抗告為無理由，爰裁定如主文。
中　　華　　民　　國　　111 　年　　7 　　月　　29　　日
                  家事法庭
                      審判長法  官   李媛媛
                            法  官   胡芷瑜
                            法  官   賴秀蘭
正本係照原本作成。
本裁定除以適用法規顯有錯誤為理由外，不得再抗告。如提起再
抗告，應於收受送達後10日內委任律師為代理人向本院提出再抗
告狀。並繳納再抗告費新臺幣１千元。
中　　華　　民　　國　　111 　年　　8 　　月　　1 　　日
　　　　　　　　　　　　
　　　　　　　　　　　　　　書記官   林淑貞